臺灣高雄地方法院民事裁定
111年度雄全字第47號
聲  請  人  謝菊花  




相  對  人  莊梓謙  
上列當事人間聲請假扣押事件，本院裁定如下：
    主  文
聲請駁回。
聲請程序費用由聲請人負擔。
    理  由
一、聲請意旨略以：聲請人前遭電話詐騙，故匯款新臺幣（下同
    ）39萬元至相對人中國信託商業銀行股份有限公司(下稱系
    爭帳戶)。嗣相對人表示系爭帳戶錢是自己的聲請解除警示
    帳戶，解除後也沒有返還款項，因為相對人正在將財產搬移
    隱匿，為確保日後債權獲償，聲請人如有釋明不足部分願供
    擔保以代之。並聲明：聲請人願以現金供擔保後，將相對人
    所有財產在39萬元範圍內予以假扣押。
二、按請求及假扣押之原因應釋明之。前項釋明如有不足，而債
    權人陳明願供擔保或法院認為適當者，法院得定相當之擔保
    ，命供擔保後為假扣押，民事訴訟法第526 條第1 項、第2
    項亦有明定。故債權人聲請假扣押，就其請求及假扣押之原
    因均應加以釋明。僅於釋明有所不足，而債權人陳明願供擔
    保或法院認為適當者，法院始得定相當之擔保，命供擔保後
    為假扣押。又所謂假扣押之原因，依同法第523 條第1 項規
    定，係指債務人有日後不能強制執行或甚難執行之虞者，例
    如債務人浪費財產、增加負擔或就財產為不利之處分，致瀕
    臨無資力狀態，或有移往遠地、逃匿或隱匿財產等情形。至
    於債務人經債權人催告後拒絕給付，而有債務不履行情事，
    除非就其職業、資產、信用等狀況綜合判斷，認為其現存之
    整體財產價值與所欠債權價額相差懸殊，或財務顯有異常而
    難以清償債務之情形外，否則不能遽謂其有日後不能強制執
    行或甚難執行之虞，要難認債權人已盡釋明假扣押原因之責
    。
三、經查：聲請人主張售電話詐騙等情，業據其匯款單據及案件
    證明單為證，足認聲請人已就假扣押之請求為釋明。惟聲請
    人雖主張相對人搬移財產，如不經假扣押其財產，恐有日後
    不能受償之虞云云，僅提出其與銀行通話譯文為釋明，上開
    譯文只能證明系爭帳戶解除警示，相對人不同意銀行還款等
    情。只能證明相對人未清償款項，且恐對債權債務關係尚有
    爭執，要不能釋明相對人有隱匿其名下包含系爭帳戶，及其
    他所有財產行為之客觀事實，尚難謂有於日後不能自相對人
    所有財產(不限於系爭帳戶之其他名下財產)強制執行或甚難
    執行之情事。是聲請人就假扣押之原因並未釋明，即不符假
    扣押之要件。揆諸上開說明，聲請人所為假扣押之聲請，自
    屬不應准許。
四、綜上所述，聲請人聲請願供擔保在39萬元範圍內，假扣押相
    對人之財產，為無理由，應予駁回。
五、據上論結，依民事訴訟法第95條、第78條，裁定如主文。
中　　華　　民　　國　　111 　年　　8 　　月　　3 　　日
                  高雄簡易庭  法　　　官  楊詠惠
以上正本係照原本作成
如對本裁定抗告須於裁定送達後10日內向本院提出抗告狀，並繳
納抗告費新臺幣1,000元。
中　　華　　民　　國　　111 　年　　8 　　月　　3 　　日
      　　　　　　　　　　　　書　記　官  蔡佩珊